# 未认证的进项税的入账科目

提问人：xxbxy1021 时间：2014-05-07 11:11:48
弱问各位版大，尚未认证的进项税应该放在哪个科目？是未来得及去税务局认证的，不是尚未抵扣的哦 因为集团合并抵消方面，发现销售一方按照普通开票程序做了应交税费-增值税销项税，收入，应收账款，但是采购一方由于发票尚未来得及去税务局认证，按照不含税金额做了存货和应付暂估，合并层面应付暂估和应收账款就抵不平，所以采购一方肯定要把这块进项税做进去，可是具体做哪个科目不是很清楚，麻烦大家解惑～谢谢～

回答人：chenyiwei
采购一方的暂估金额应当是不含税的。为了解决由此造成交易双方应收、应付抵不平的问题，在合并报表层面抵销内部往来时，应编制如下抵销分录： 借：应付账款（不含税） 借：其他流动资产（如果预计在 1 年内能够在采购方获得抵扣） 贷：应收账款（含税）

提问人：Manson_Luci 时间：2015-08-24 17:39:45
请教陈版，如果不是暂估，而是正常的采购业务取得增值税专用发票后当月未认证，但已入账，期末列报时是否可以和已认证的增值税余额进行抵销？是否具有法定抵消的权利？还是不入账更好？ 如果已入账，我分析下面两个观点，请陈版指教合理性： 1 、可以抵销的原因：未认证的原因大多都是时间性差异，而非特殊原因，因此根据历史认证概率的成功性可以进行抵销，而且优点是如果企业期末已认证的应交增值税为正数（销项大于进项），不会让企业期末在财务报表列报时同时存在其他流动资产与应交增值税； 2 、不可以抵销的原因：因为未对此项增值税进行认证，具有一定的不确定性，且增值税纳税申报表未对此项未认证的进项税予以收录，会造成账面增值税与增值税纳税申报表不符，影响企业税收列报的正确性

回答人：chenyiwei
应将未认证但已经取得发票的进项税额单列为“其他流动资产——待认证进项税额”。这部分待认证进项税额尚不可以抵扣销项税额，所以不能直接抵减应交税费余额列报。